# 关于期货交易实物交割的咨询

提问人：tuphin 时间：2020-07-20 13:57:00
A公司系玻璃原片及玻璃深加工生产企业。为了更加清楚的了解市场行情，A公司委派专人在郑州商品期货交易所和上海期货交易所网上系统了解行情、从事期货交易，从事期货交易的目的主要是为了解市场后期、赚取差价。但2020 年，A公司发生了如下两类业务。
1 、 4 月 26 至 5 月 11 日期间，公司做了一笔 1951 手的 5 月 22 日到期的卖空行为，即以23200/元/手的价格卖出了 1000 手、23600/元/手的价格卖出了 451 手、23800/元/手的价格卖出了 100 手、24060/元/手的价格卖出了 400 手 5 月 22 日到期的玻璃期货，向交易对手方收取资金 23200 1000+23600451+23800100+24060400=4584.76万元，并开出了3424.76万元的增值税专用发票，剩余 1160 万元增值税专用发票应客户需求 6 月开出。当时的现货价格是23200-22800元/手。此后在 2020 年 5 月 22 日前期货价格一直上涨，鉴于交易锁定原因本公司一直未能平仓处理。 2020 年 5 月 22 日，合约到期，现货价格涨到26000/手，交易对手方凭郑州商品交易所的交割提货单委托司机机来提货，A公司遂交货 267 手。
2 、 4 月 26 至 5 月 11 日期间，公司做了一笔 1951 手的 5 月 22 日到期的卖空行为，即以23200/元/手的价格卖出了 1000 手、23600/元/手的价格卖出了 451 手、23800/元/手的价格卖出了 100 手、24060/元/手的价格卖出了 400 手 5 月 22 日到期的玻璃期货，向交易对手方收取资金 23200 1000+23600451+23800100+24060400=4584.76万元。当时的现货价格是23200-22800 元/手，此后在 2020 年 5 月 22 日前期货价格一直上涨，鉴于交易锁定原因本公司一直未能平仓处理。 2020 年 5 月22 日，期货合约到期，现货价格涨到 26000 元/手。交易对手方没有提货意愿，按照交易规则，超过提货期未提货的，A公司向交易对手方收取仓储费。因A公司仍旧看好玻璃远期市场行情，且交易对手方没有提货意愿，遂与持有交易仓单方沟通以24600/手的价格回购了该批玻璃仓单剩余 1684 手，支付回购玻璃仓单资金4142.64万元。收到对方开具的4142.64万元的增值税专用发票。针对上述两个业务，请问该如何进行账务处理，感谢。

回答人：chenyiwei
持有期货合约期间，将所持有的期货合约作为以公允价值计量且其变动计入损益的金融资产或金融负债处理，向交易对手方收取的资金确认为其他应付款。
到期以实物交割时，转销该项以公允价值计量且其变动计入损益的金融资产及前期确认的累计公允价值变动损益（差额转入投资收益），按期货合约锁定的价格确认商品销售收入并结转成本。
到期回购期货合约的，转销上述其他应付款，转销该项以公允价值计量且其变动计入损益的金融资产及前期确认的累计公允价值变动损益（差额转入投资收益），与所支付的回购款之间的差额确认为投资收益。